臺灣屏東地方法院刑事判決
110年度訴字第395號
                                      110年度訴字第457號
                                      110年度訴字第560號
                                      111年度訴字第80號
公  訴  人  臺灣屏東地方檢察署檢察官
被      告  蔡文郎


指定辯護人  本院公設辯護人張宏惠  
被      告  凌振勇


上列被告因違反毒品危害防制條例等案件，經檢察官提起公訴（
110年度偵字第3559、3600號）、移送併辦（110年度偵字第7781
號）及追加起訴（110年度偵字第3601、4546、7781、7007、951
6號），本院判決如下：
    主  文
甲○○犯如附表一及附表二所示之罪，共拾壹罪，均累犯，各處如
附表一及附表二所示之刑及沒收。有期徒刑部分應執行有期徒刑
拾參年；併科罰金部分，應執行罰金新臺幣拾貳萬元，如易服勞
役，以新臺幣壹仟元折算壹日。
凌振勇持有第一級毒品純質淨重十公克以上，處有期徒刑壹年肆
月。扣案如附表五編號1所示之物沒收銷燬之；扣案如附表五編
號2所示之物沒收之。  
    事  實
一、甲○○明知甲基安非他命係毒品危害防制條例所列管之第二
    級毒品及藥事法所規範之禁藥，依法不得轉讓，仍基於轉讓
    禁藥即第二級毒品甲基安非他命之犯意，於民國110年3月15
    日14時4分許，在其位於屏東縣○○鄉○○村○○路000號之住所（
    下稱上開住所），無償轉讓數量不詳之禁藥甲基安非他命1
    小包與紀明華1次。
二、甲○○明知海洛因係毒品危害防制條例所列管之第一級毒品，
    依法不得販賣，仍與乙○○（綽號榮仔，另案經臺灣屏東地方
    檢察署檢察官通緝中）共同意圖營利，基於販賣第一級毒品
    海洛因之犯意聯絡，由甲○○負責在其上開住所藏放毒品，乙
    ○○負責找尋買家。乙○○與身分不詳之另2名女子等3人，於11
    0年3月28日13時17分許，共乘車牌號碼0000-00號自用小客
    車，進入甲○○上開住所，乙○○又獨自步行離開上址，以手機
    聯絡毒品買家凌振勇，並走到屏東縣九如鄉省道台3線上與
    凌振勇會合，為其指引方向。嗣於同日16時26分許，徐靖浤
    （涉嫌違反毒品危害防制條例部分，另經臺灣屏東地方檢察
    署檢察官為不起訴處分）駕駛車牌號碼000-0000號自用小客
    車，搭載凌振勇、乙○○，共同進入甲○○上開住所，甲○○交付
    如附表五編號1所示之海洛因1包（驗前淨重17.46公克，驗
    餘淨重17.43克，純質淨重15.12公克）予凌振勇，凌振勇則
    給付新臺幣（下同）42,000元價金予乙○○。凌振勇即基於持
    有第一級毒品海洛因純質淨重10公克以上之犯意，不法持有
    如附表五編號1所示之海洛因1包。
三、甲○○復基於轉讓禁藥即第二級毒品甲基安非他命之犯意，於
    110年3月28日16時26分至同日17時間之某時許，在其上開住
    所，無償轉讓禁藥甲基安非他命與徐靖浤1次。
四、甲○○明知具有殺傷力之非制式手槍及具有殺傷力之子彈，
    均係槍砲彈藥刀械管制條例列管之違禁物，非經中央主管機
    關許可，不得持有，竟基於非法持有具殺傷力之非制式手槍
    及子彈之犯意，於103年間某日，在其上開住所，以50,000
    元之價格，向真實姓名、年籍均不詳、綽號「明和」之成年
    男子，購得如附表三編號4所示具殺傷力之非制式手槍1枝（
    槍枝管制編號：0000000000號）及具殺傷力之非制式子彈15
    顆（其餘45顆子彈不另為無罪之諭知，詳如後述）後，藏放
    於上開住所，而未經許可持有上開非制式手槍及子彈。
五、甲○○基於非法持有具殺傷力之非制式手槍之犯意，於105年1
    月至同年12月4日間之某日，在其上開住所，以60,000元之
    價格，向真實姓名、年籍均不詳之成年男子，購得如附表三
    編號1至2、5所示具殺傷力之非制式手槍3枝（槍枝管制編號
    ：0000000000、0000000000、0000000000號）後，藏放於上
    開住所，而未經許可持有上開非制式手槍。
六、甲○○明知甲基安非他命為毒品危害防制條例所列管之第二
    級毒品，依法不得持有，竟基於持有第二級毒品純質淨重20
    公克以上之犯意，於不詳時間、地點，透過不詳管道取得如
    附表四編號4至11所示之第二級毒品甲基安非他命8包（純質
    淨重合計約21.53公克），而無故持有之。　　
七、甲○○意圖營利，基於販賣第一級毒品海洛因之犯意，於如附
    表二所示之時間、地點，以附表二各該編號所示之價格及交
    易方式，販賣海洛因予嚴德宏、張高瑞各2 次及熊文彬1次
    。
八、嗣經警方接獲線報稱甲○○有販毒之情，在甲○○上開住所外埋
    伏蒐證。於110年3月28日17時許，凌振勇、徐靖浤、乙○○等
    3人走出甲○○上開住所，埋伏之警方即一擁而上，乙○○見狀
    立刻大喊快跑，同時跳入草叢逃走，凌振勇立刻將手上裝有
    如附表五編號1所示之海洛因之黑色紙袋丟棄一旁，警方隨
    即以凌振勇為持有毒品之現行犯而逮捕之，並自凌振勇身上
    扣得如附表五所示之物。甲○○亦從上開住所2樓跳下欲逃逸
    ，旋為警方控制，並出示本院核發之搜索票，進入其上開住
    所執行搜索，扣得如附表三編號1至3、附表四所示之物，甲
    ○○在警方未發現其持有如附表三編號4至6所示之槍彈時，主
    動於110年4月20日報繳上開槍彈而自首，警方因而扣得如附
    表三編號4至6所示之槍彈，而悉上情。
九、案經臺灣屏東地方檢察署檢察官指揮臺南市政府警察局刑事
    警察大隊、臺南市政府警察局新化分局、海洋委員會海巡署
    偵防分署北門查緝隊及屏東縣政府警察局里港分局報告臺灣
    屏東地方檢察署檢察官偵查後起訴、移送併辦及追加起訴。
    理  由
壹、程序部分：
一、按被告以外之人於審判外之陳述，雖不符刑事訴訟法第159
    條之1至第159條之4之規定，而經當事人於審判程序同意作
    為證據，法院審酌該言詞陳述或書面陳述作成時之情況，認
    為適當者，亦得為證據；當事人、代理人或辯護人於法院調
    查證據時，知有第159條第1項不得為證據之情形，而未於言
    詞辯論終結前聲明異議者，視為有前項之同意，刑事訴訟法
    第159條之5定有明文。本件檢察官、被告甲○○、凌振勇及被
    告甲○○之辯護人，於本院審理中均已表示對於本判決後引具
    傳聞性質之證據均不爭執證據能力（見本院395號卷第124、
    213、274頁），復據本院於審理之調查證據程序逐一提示並
    告以要旨，檢察官、被告2人及辯護人均未爭執上開證據之
    證據能力，且於言詞辯論終結前亦未聲明異議，本院復斟酌
    該等證據，並無任何違法取證之不適當情形，以之作為證據
    使用係屬適當，自得採為認定事實之證據。
二、本判決下列所引用其餘非供述證據，並無證據證明係公務員
    違背法定程序所取得，亦無顯有不可信之情況，且經本院於
    審理期日提示予檢察官、被告2人及辯護人辨認、宣讀或告
    以要旨而為合法調查，自均得作為本判決之證據。
貳、實體方面：
一、認定犯罪事實所憑之證據及理由：
  ㈠被告甲○○如事實欄一至三、六至七所示犯行部分：
　⒈上開犯行，業據被告甲○○於警詢、偵查及本院審理中均坦
    承不諱（見偵3559號卷二第171至179、345至354頁，偵7781
    號卷二第51至56頁，他3450號卷第319至323頁，偵7007號卷
    第113至115、135至137、143至145頁，本院395號卷第274、
    302至307頁），核與證人即購毒者凌振勇、嚴德宏、張高瑞
    、熊文彬、證人即受讓毒品者紀明華、徐靖浤於警詢、偵查
    中之證述情節均大致相符（見偵3559號卷二第119至125、
　　133至139、153至167、241至249、275至277、375至384頁，
     偵7781號卷二第13至21、37至38頁，他3450號卷第339至34
    0、423至427、459至460頁），並有本院110年聲搜字第220
    號搜索票、臺南市政府警察局刑事警察大隊搜索扣押筆錄、
    扣押物品目錄表、扣押物品收據、蒐證照片、監視器翻拍照
    片及扣案物照片等件附卷可憑（見偵3559號卷一第23至33、
    57至72、125至133、153、369頁，偵3559號卷二第129、253
    至256頁，警4547號卷第115至117頁，他3450號卷第67至69
    、237至241頁），復有如附表四編號2至12、17與附表五編
    號1所示之物扣案可資佐證，堪認被告甲○○之任意性自白與
    事實相符，堪信為真實。
　⒉扣案如附表四編號2所示之碎塊狀物品7包、附表四編號3所示
    之粉末狀物品1包及附表五編號1所示之粉塊狀物品1包，經
    檢驗後，均檢出含第一級毒品海洛因成分，有法務部調查局
    濫用藥物實驗室110年4月26日調科壹字第11023004550號鑑
    定書及110年5月14日調科壹字第11023005590號鑑定書各1紙
    在卷可查（見偵3559號卷二第193頁，偵3600號卷第63頁）
    ，是上開扣案之物確均屬毒品危害防制條例第2條第2項第1
    款所定之第一級毒品無訛；又扣案如附表四編號4至11所示
    之白色結晶8包，經送請高雄市立凱旋醫院檢驗鑑定，該等
    白色結晶8包確均含第二級毒品甲基安非他命成分，且純質
    淨重合計約21.53公克（詳如附表四編號4至11備註欄所示）
    ，有該院110年7月30日濫用藥物成品檢驗鑑定書1份附卷可
    佐（見偵7781號卷二第59至61頁），故此部分事實亦堪認定
    。
　⒊按販賣毒品之所謂販賣行為，係行為人基於營利之目的，而
    販入或賣出毒品而言。販賣毒品者，其主觀上須有營利之意
    圖，且客觀上有販賣之行為即足構成，至於實際上是否已經
    獲利則非所問。即於有償讓與他人之初，係基於營利之意思
    ，並著手實施，而因故無法高於購入之原價出售，最後不得
    不以原價或低於原價讓與他人時，仍屬販賣行為。必始終無
    營利之意思，縱以原價或低於原價有償讓與他人，方難謂為
    販賣行為，而僅以轉讓罪論處（最高法院100年度台上字第4
    683號判決意旨參照）。次按販賣毒品乃違法行為，交易雙
    方類皆以隱匿秘密之方式而為，且毒品無公定價格，每次購
    買價量，隨時可能依雙方關係深淺、資力、需求量及對行情
    之認知、來源是否充裕、查緝是否嚴緊，購買者被查獲時供
    述來源對象之可能性風險等因素之評估，因而異其標準，機
    動調整，非可一概而論。販賣毒品之利潤所得，除經坦承犯
    行或價量俱屬明確者外，本難查得實情，是以除非別有積極
    事證，足認係以同一價量委託代買、轉售或無償贈與，確未
    牟利以外，尚難執此遽認非法販賣毒品之證據尚有不足（最
    高法院97年度台上字第1012號、97年度台上字第3557號判決
    意旨參照）。查被告甲○○所為如事實欄二及事實欄七即附表
    二所示各次販賣第一級毒品海洛因予凌振勇及如附表二所示
    之購毒者之過程中，既有向各該購毒者收取金錢（事實欄二
    部分係由乙○○收取金錢）並交付毒品，則行為外觀上顯均具
    備販賣毒品犯行之構成要件，對被告甲○○而言應極具風險性
    ，而被告甲○○與前開購毒者間均無深刻交情或其他密切關係
    ，足認有從中賺取買賣價差牟利之意圖及事實，應屬合理認
    定，依上開說明，概可認被告甲○○係出於營利之意圖而為之
    ，即屬販賣行為。
  ⒋綜上，此部分事證已臻明確，被告甲○○如事實欄二、七所示
    販賣海洛因、如事實欄一、三所示轉讓甲基安非他命、如事
    實欄六所示持有第二級毒品純質淨重20公克以上之犯行，均
    堪以認定。
  ㈡被告甲○○如事實欄四至五所示犯行部分：
  ⒈上揭事實，業據被告甲○○於警詢、偵訊、本院準備程序及審
    理時均坦承不諱（見偵3601號卷第9至14、41至48、63至71
    頁，本院395號卷第274、302至307頁），並有本院110年聲
    搜字第220號搜索票、臺南市政府警察局刑事警察大隊搜索
    扣押筆錄、扣押物品目錄表、扣押物品收據、自願受搜索同
    意書、扣案物照片及蒐證照片等證據資料在卷可稽（見偵35
    59號卷一第23至33頁，警983號卷第15至23、28至33、38至4
    3、45至49頁），復有扣案如附表三所示之物足佐，堪認被
    告甲○○所為任意性自白核與事實相符，應值採信。
  ⒉又扣案如附表三編號1至6所示之非制式手槍4枝及子彈59顆，
    經送請內政部警政署刑事警察局以檢視法、性能檢驗法、試
    射法鑑定，認如附表三所示之非制式手槍4枝及子彈15顆均
    具殺傷力、子彈5顆不具殺傷力，其餘子彈39顆則未經試射
    ，無法證明是否有殺傷力（鑑驗結果詳如附表三所示），此
    有該局110年6月17日刑鑑字第1100041259號、110年7月28日
    刑鑑字第1100051920號鑑定書各1份在卷可參（見偵3601號
    卷第103至108頁，偵4546號卷第25至32頁），足認扣案如附
    表三所示之非制式手槍4枝及經試射認有殺傷力之子彈15顆
    ，分屬槍砲彈藥刀械管制條例第4條第1項第1款、第2款所稱
    之槍砲及彈藥，依同條例第5條規定，該等扣案之槍彈，非
    經中央主管機關許可，均不得持有之。
　⒊綜上，此部分事證明確，被告甲○○上開犯行洵堪認定，均應
    予依法論科。
  ㈢被告凌振勇如事實欄二所示犯行部分：
　  上揭犯罪事實，業據被告凌振勇於警詢、偵訊、本院準備程
    序及審理中均坦承不諱（見偵3559號卷二第119至125、375
    至384頁，本院395號卷第292、302至307頁），並有臺南市
    政府警察局刑事警察大隊搜索扣押筆錄、扣押物品目錄表、
    扣押物品收據及蒐證照片等件在卷可稽（見偵3559號卷一第
    125至133、231至240頁），復有如附表五編號1所示之海洛
    因1包扣案可佐，又前開扣案之海洛因1包，經送鑑驗結果，
    確檢出第一級毒品海洛因成分，且純質淨重達15.12公克，
    有前揭法務部調查局濫用藥物實驗室110年5月14日調科壹字
    第11023005590號鑑定書在卷足憑（見偵3600號卷第63頁）
    ，足認被告凌振勇前揭任意性自白核與事實相符，應堪採信
    。從而，本件事證已臻明確，被告凌振勇上開犯行洵堪認定
    ，應依法論科。
二、論罪科刑：
  ㈠槍砲彈藥刀械管制條例第7條規定，固於109年6月10日經修正
    公布、同年月12日生效施行。惟按行為人實行構成要件之行
    為如本即預定有一定時間之繼續，須此一定時間經過後，犯
    罪始為完成，同時其法益侵害狀態始隨之終了之犯罪，稱之
    為「繼續犯」；核與行為人實行構成要件之行為，侵害一定
    之法益時，犯罪即為完成，其後法益侵害之狀態縱為繼續，
    已不認其為犯罪事實之犯罪，稱之為「狀態犯」者不同。未
    經許可持有手槍、子彈，其持有之繼續，為行為之繼續，亦
    即一經持有，罪已成立，但其完結須繼續至持有行為終了時
    為止。其間法律縱有變更，然其行為既繼續實施至新法施行
    以後，即與犯罪後法律有變更之情形不同，不生新舊法比較
    適用之問題（最高法院95年度台上字第3461號、102年度台
    上字第1305號判決意旨參照）。經查，被告甲○○雖自103年
    間某日起，開始持有如附表三編號3、4、6所示之槍枝及子
    彈；自105年1月至同年12月4日間之某日起，開始持有如附
    表三編號1至2、5所示之槍枝，惟該持有槍彈之行為，乃行
    為之繼續，並非狀態之繼續，應評價為繼續犯，故應以行為
    終了時之法律為行為時法。準此，被告本案非法持有非制式
    手槍及子彈之行為，係於110年3月28日及同年4月20日分別
    經警方查獲槍彈時，其持有行為始告終了，自應以上開時點
    為警查獲時之法律為行為時法，尚不生新舊法比較適用之問
    題。
　㈡按甲基安非他命係毒品危害防制條例第2條第2項第2款所規定
    之第二級毒品。次按毒品危害防制條例之立法目的在肅清煙
    毒、防制毒品危害，維護國民身心健康，藉以維持社會秩序
    及公共利益，乃立法者專對毒品販賣、製造、運輸、轉讓、
    施用、持有等特定事項以特別刑法規定特別之罪刑，在刑法
    分類上屬輔刑法之刑事單行法，性質上為特別刑法。又藥事
    法在管理藥事，包含藥物、藥商、藥局及其有關行政事項之
    管理，本屬行政法，惟就偽藥、禁藥、劣藥或不良醫療器材
    之製造、輸入、販賣、供應、調劑、運送、寄藏、牙保、轉
    讓、意圖販賣而陳列等特定重大違反事項，立法者另以附屬
    方式為特別罪刑之制裁，在刑法分類上屬輔刑法之附屬刑法
    ，性質上亦為特別刑法。從刑法分類以觀，毒品危害防制條
    例與藥事法均屬特別刑法，兩者間並無所謂普通或特別之關
    係，當無所謂「特別法優於普通法」原則之適用。又按甲基
    安非他命係第二級毒品，同時亦屬禁藥，故除轉讓第二級毒
    品達毒品危害防制條例第8條第6項規定之一定數量（淨重10
    公克以上），或具同條例第9條加重要件，經依法加重後之
    法定刑較藥事法第83條第1項轉讓禁藥之法定刑為重之情形
    外，因藥事法第83條第1項為重法，依重法優於輕法之法理
    ，自應優先適用藥事法處罰（最高法院107年度台上字第358
    7號判決、109年度台上字第1089號判決等裁判意旨參照）。
    查本件既無證據證明被告甲○○於如事實欄一、三所示之時、
    地所轉讓之甲基安非他命數量達行政院所公告加重其刑之標
    準，或具毒品危害防制條例第9條之加重要件，應依重法優
    於輕法之法理，優先適用藥事法第83條第1項轉讓禁藥罪處
    斷。
　㈢核被告甲○○就事實欄一及事實欄三所為，均係犯藥事法第
    83條第1 項之轉讓禁藥罪；就事實欄二及事實欄七即附表二
    所為，均係犯毒品危害防制條例第4 條第1項之販賣第一級
    毒品罪；就事實欄四所為，係犯槍砲彈藥刀械管制條例第7 
    條第4 項之未經許可持有非制式手槍罪，及同條例第12條第
    4項之未經許可持有子彈罪；就事實欄五所為，係犯槍砲彈
    藥刀械管制條例第7 條第4 項之未經許可持有非制式手槍罪
    ；就事實欄六所為，係犯毒品危害防制條例第11條第4 項之
    持有第二級毒品純質淨重20公克以上罪。核被告凌振勇所為
    ，係犯毒品危害防制條例第11條第3項之持有第一級毒品純
    質淨重10公克以上之罪。
　㈣被告甲○○於各次販賣第一級毒品前持有第一級毒品之低度行
    為，為販賣之高度行為所吸收，不另論罪。至被告甲○○如事
    實欄一及事實欄三所示因轉讓禁藥而持有甲基安非他命之行
    為，因藥事法並無處罰持有禁藥之明文，自不生被告甲○○持
    有甲基安非他命之低度行為，是否為轉讓之高度行為所吸收
    之問題，附此敘明（最高法院98年度台上字第5362號刑事判
    決參照）。又被告甲○○就事實欄六所示及凌振勇就事實欄二
    所示自取得上述毒品起至為警查獲之時止持有毒品，僅有一
    持有行為，屬繼續犯，應論以一罪。被告甲○○與共犯乙○○就
    如事實欄二所示之犯行，有犯意聯絡及行為分擔，應論以共
    同正犯。
　㈤又按未經許可持有槍、彈，係侵害社會法益之罪，同時持有
    種類相同之槍、彈，縱令客體有數個（如數枝同種類槍枝、
    數發同種類子彈），仍為單純一罪，不生想像競合問題（最
    高法院97年度台上字第231號判決意旨參照）。是被告甲○○
    如事實欄四所示犯行中同時持有如附表三編號3、6所示具殺
    傷力之非制式子彈15顆；如事實欄五所示犯行中同時持有如
    附表三編號1至2、5所示之非制式手槍3枝，仍應各僅成立一
    罪。又按未經許可持有槍砲、彈藥、刀械等，其持有之繼續
    ，為行為之繼續，並非狀態之繼續，亦即一經持有，該罪雖
    告成立，但其完結須繼續至持有行為終了之時為止（最高法
    院94年度台上字第7415號判決意旨參照）。查被告甲○○於如
    事實欄四及事實欄五所示之取得槍彈時點起，至110年3月28
    日及同年4月20日分別為警查獲其持有上開槍彈止，該期間
    非法持有非制式手槍及子彈之行為，均屬繼續犯，僅各成立
    一罪，附此敘明。
　㈥被告甲○○如事實欄四所示犯行係於同一時、地向上揭真實姓
    名年籍不詳、綽號「明和」之成年男子處取得如附表三編號
    3、4、6所示具殺傷力之非制式手槍1枝及子彈15顆而非法持
    有之，係以一行為同時持有非制式手槍及子彈，而觸犯上開
    2罪名，應依刑法第55條之規定，從一重之非法持有非制式
    手槍罪處斷。又被告甲○○上開2次轉讓禁藥、6次販賣第一級
    毒品、2次未經許可持有非制式手槍、1次持有第二級毒品純
    質淨重20公克以上之行為間，犯意各別，行為互殊，應予分
    論併罰。末查，檢察官移送併案審理部分（見本院395號卷
    第163至167頁），與檢察官起訴書所載之全部犯罪事實間，
    屬事實上同一案件，為起訴效力所及，本院自得併予審理。
　㈦按最高法院歷年來針對罪數問題乃建立所謂「吸收犯」之理
    論（最高法院93年度台上字第6502號判決參照），且其類型
    亦非專以高度行為吸收低度行為一類為限，尚包括全部行為
    吸收部分（階段）行為等。又所謂高度行為吸收低度行為，
    乃係基於法益侵害之觀點，認為當高度行為之不法內涵足以
    涵蓋低度行為時，方得論以吸收犯。98年5 月20日修正（並
    自公布後六個月施行）之毒品危害防制條例既將同屬持有毒
    品行為之處罰依持有毒品數量多寡而分別以觀，顯見立法乃
    係有意以持有毒品數量作為評價持有毒品行為不法內涵高低
    之標準，並據此修訂持有毒品罪之法定刑，俾使有所區隔。
    因此吾人應可推知當行為人持有毒品數量達法定標準以上者
    ，由於此舉相較於僅持有少量毒品之不法內涵較高、法定刑
    亦隨之顯著提升，縱令行為人係為供個人施用而購入，由於
    該等行為不法內涵非原本施用毒品行為所得涵蓋，自不得拘
    泥於以往施用行為吸收持有行為之既定見解，應本諸行為不
    法內涵之高低為判斷標準，改認持有法定數量以上毒品之行
    為屬高度行為而得吸收施用毒品行為，或逕認施用毒品之輕
    行為當為持有超過法定數量毒品之重行為所吸收，方屬允當
    ，至於持有第一級、第二級毒品未達法定數量之情形，毒品
    危害防制條例第11條第1 項、第2 項既另有處罰規定，與持
    有毒品達法定數量以上者即屬不同犯罪，則持有第一級、第
    二級毒品未達法定數量並有施用犯行，仍由施用行為吸收持
    有之低度行為，兩者並無扞格之處（臺灣高等法院暨所屬法
    院98年法律座談會刑事類提案第15號決議意旨、最高法院10
    2 年度台上字第3295號判決意旨參照）。準此，被告甲○○如
    事實欄六所示犯行中持有第二級毒品甲基安非他命既達純質
    淨重20公克以上，縱嗣曾從其中取出部分復予施用，然被告
    甲○○持有法定數量以上毒品之不法內涵較高，已非單純持有
    少量或適量毒品供己施用之行為所得全數涵蓋，自不得為被
    告甲○○遭查獲前之施用第二級毒品行為所吸收，附此敘明。
  ㈧刑之加重、減輕事由：
　⒈累犯：
　　被告甲○○前因妨害性自主案件，經本院以103年度侵訴字第5
    1號判決判處有期徒刑4年，嗣經臺灣高等法院高雄分院以10
    4年度侵上訴字第109號判決改判處有期徒刑4年，復經最高
    法院以105年度台上字第2585號判決駁回上訴確定，經送監
    執行，於109年3月9日假釋出監，所餘刑期付保護管束，於1
    09年10月18日假釋期滿未經撤銷視為執行完畢等情，有臺灣
    高等法院被告前案紀錄表附卷足憑（見本院395號卷第28至2
    9頁），是被告甲○○於前揭徒刑之執行完畢後，於5 年內之
    前開期日，故意再犯本案有期徒刑以上之11 罪，均為累犯
    。而依司法院大法官釋字第775 號解釋意旨，考量被告甲○○
    前因他案而經徒刑執行完畢後，理應產生警惕作用，然被告
    甲○○卻故意再犯本案犯行，足見被告甲○○對於刑罰之反應力
    顯然薄弱，而有加重其刑之必要，爰就被告甲○○所犯上開各
    罪，除所犯販賣第一級毒品罪法定本刑為死刑、無期徒刑部
    分，依刑法第64條第1項、第65條第1 項規定不得加重外，
    其餘俱應依刑法第47條第1 項之規定，加重其刑。
　⒉毒品危害防制條例第17條第2項：
    揆諸毒品危害防制條例第17條第2 項規定之立法理由揭明：
    「在於使犯第四條至第八條之毒品案件之刑事訴訟程序儘早
    確定，並鼓勵被告自白認罪，開啟其自新之路。」旨在針對
    是類案件性質，其案情比較隱密而複雜，證據蒐集、調查及
    犯罪事實認定相對困難，藉此優惠，鼓勵行為人及時悔悟，
    同時使偵、審程序較易順利進行，亦容易折服而告確定，兼
    收節省訴訟勞費之效。其立法目的與自首雷同，係將單純科
    刑事由作為處斷刑上減輕規定，其正當性求諸於被告於偵、
    審程序中自白之事實，與罪責成立之關聯性已遠，不因該毒
    品同屬禁藥而有所不同。旨揭行為，基本事實為轉讓甲基安
    非他命，如對於具體行為事實，被告於偵查及歷次審判中均
    自白，該案件性質上亦屬轉讓毒品案件，本屬於毒品條例所
    規範之事實，無涉該當犯罪之不法要件，且與刑事訴訟程序
    儘早確定間具有高度關聯性，而藥事法更無與系爭規定相類
    或衝突之規定，基於本質上相同事物應為相同處理之法理，
    及法秩序一致性之要求，自應給予系爭規定之減刑寬典，以
    調和上開各法規範間之法律效果，使法律整體適用結果符合
    法規範意旨及價值體系間和諧，俾減少法規範間之衝突與矛
    盾，如此才合乎法理，實務運作亦因而圓融無礙。且法規競
    合係因考量僅侵害一個法益為避免重複評價而擇一處罰，則
    適用系爭規定減刑，與避免重複評價之用意亦不衡突，實質
    上也更符合充分評價之誡命。若僅因法院評價被告構成要件
    行為而擇一適用刑罰之結果，即無視其偵、審程序中自白之
    事實，剝奪法律給予被告減輕其刑之寬典，顯然有違系爭規
    定採行寬厚刑事政策之立法目的與適用於轉讓毒品案件事實
    之規範體系（最高法院109 年台上大字第4243號刑事裁定意
    旨參照）。經查，被告甲○○於偵查及本院審理時，就事實欄
    二及事實欄七即附表二所示之販賣第一級毒品犯行及如事實
    欄一、三所示之轉讓禁藥犯行，均自白明確，已如前述，參
    酌前揭說明，被告上開犯行均應依毒品危害防制條例第17條
    第2 項之規定，減輕其刑。
　⒊毒品危害防制條例第17條第1項：
　　另按犯毒品危害防制條例第4條至第8條、第10條或第11條之
    罪，供出毒品來源，因而查獲其他正犯或共犯者，減輕或免
    除其刑，同條例第17條第1項固有明文。查被告甲○○於偵查
    時雖供稱其於本案中販賣第一級毒品之來源為共犯乙○○等語
    （見偵3559號卷一第10至17頁），惟乙○○目前經通緝中，仍
    未查獲乙情，有臺灣屏東地方檢察署110年12月28日屏檢介
    麗110偵7781字第1109048116號函、臺灣高等法院通緝紀錄
    表各1份在卷可稽（見本院395號卷第197、265至266頁），
    因乙○○尚未到案，其是否真為被告甲○○本案販賣第一級毒品
    之毒品來源實屬不明。故本案並未因被告甲○○供述查獲其毒
    品上游或其他正犯、共犯，自無從據本條就其販賣第一級毒
    品之犯行減輕其刑（最高法院103年度台上字第1382號判決
    意旨參照），附此敘明。
　⒋刑法第59條：
　　按販賣第一級毒品罪之法定刑為死刑或無期徒刑，然同為販
    賣第一級毒品之人，其原因動機不一，犯罪情節未必盡同，
    或有大盤毒梟者，亦有中、小盤之分，甚或僅止於吸毒者同
    儕間為求互通有無之有償轉讓者亦有之，其販賣行為所造成
    危害社會之程度自屬有異，法律科處此類犯罪，所設之法定
    最低本刑卻同為「死刑或無期徒刑」，不可謂不重。於此情
    形，倘依其情狀處以較輕之徒刑，即足以懲儆，並可達防衛
    社會之目的者，自非不可依客觀之犯行與主觀之惡性二者加
    以考量其情狀，是否有可憫恕之處，適用刑法第59條之規定
    酌量減輕其刑，期使個案裁判之量刑，能斟酌至當，符合比
    例原則。查被告甲○○於本案中如事實欄二及事實欄七即附表
    二所示之販賣第一級毒品海洛因之犯行為6次，交易對象有
    凌振勇、嚴德宏、張高瑞、熊文彬4人，其各次販賣海洛因
    之金額為10,000元至42,000元不等，是其從中獲取之不法所
    得非鉅，亦可推知其本案販賣海洛因數量不多，就其販賣第
    一級毒品之情節，相對於長期大量販賣毒品予不特定多數人
    施用，藉以謀取暴利之情並不相同，被告甲○○上揭販賣第一
    級毒品犯行對社會治安及國民健康所生之危害尚屬有限，對
    照此罪最輕為無期徒刑之法定刑，縱依毒品危害防制條例第
    17條第2項規定減輕後，其最輕本刑猶為有期徒刑15年，是
    依被告甲○○整體犯罪情形，實有情輕法重之可堪憫恕之處，
    爰就被告甲○○如事實欄二及事實欄七即附表二所示之販賣第
    一級毒品犯行，均依刑法第59條之規定，酌量減輕其刑。
　⒌槍砲彈藥刀械管制條例第18條第1 項前段部分：
　⑴按刑法第62條規定，對於未發覺之罪自首而受裁判者，得減
    輕其刑。但有特別規定者，依其規定。又槍砲彈藥刀械管制
    條例第18條第1項前項規定，犯本條例之罪自首，並報繳其
    持有之全部槍砲、彈藥、刀械者，減輕或免除其刑，屬刑法
    第62條但書之特別規定，如合於上開減免其刑規定，自應依
    該規定。次按所謂「發覺」，乃指偵查機關知悉或有相當之
    依據合理懷疑犯罪行為人及犯罪事實而言。是自首之成立，
    須行為人在偵查機關發覺其犯罪事實前，主動向偵查機關申
    告，並接受裁判為要件。而想像競合犯，在犯罪評價上為數
    罪，僅在科刑上從一重處斷，就此以觀，該未為偵查機關發
    覺之部分犯罪事實，自屬前開條文所稱「未發覺之罪」文義
    射程之範圍；再者，如行為人於偵查機關發覺前，主動供出
    ，偵查機關即因行為人之供述，得悉整個犯罪之全貌，進而
    依法偵辦，自有助益偵查；且其主動申告尚未被發覺部分之
    罪，擴大犯罪之不法及罪責內涵，依社會通念，多有悔改認
    過之心。是裁判上一罪之想像競合犯，行為人就未發覺之重
    罪部分之犯罪事實，主動供出，接受裁判，於從該重罪處斷
    時，應認有自首減輕其刑規定之適用，始合乎該法條之文義
    及立法意旨，並符事理之平及國民之法律感情。況法律之所
    以將想像競合犯規定為科刑上一罪，乃為避免對同一行為過
    度或重複評價，以符合罪刑相當原則，自無因科刑上從一重
    處斷之結果，而剝奪行為人享有自首減刑寬典之理。從而，
    若輕罪部分之犯罪事實先被發覺，重罪部分之犯罪事實自首
    於後，法院從一重罪處斷時，自得依自首之規定減輕其刑（
    最高法院108年度台上字第3563號判決意旨參照）。
  ⑵經查，本案就被告甲○○如事實欄四所示犯行之查獲經過，係
    警方先行於110年3月28日查獲被告甲○○非法持有如附表三編
    號3所示具殺傷力之子彈犯行，而已發覺被告甲○○涉有非法
    持有具殺傷力之子彈罪嫌，此部分雖與自首之要件並不相符
    ，惟被告甲○○於警方未發覺其持有如附表三編號4所示之非
    制式手槍前主動告知，並於110年4月20日主動帶同警方查扣
    如附表三編號4、6所示之槍彈等情，有臺南市政府警察局刑
    事警察大隊110年9月22日南市警刑大偵六字第1100506551號
    函附卷可參（見本院457號卷第47頁）。綜上所述，本件被
    告甲○○所犯非法持有具殺傷力之子彈之事實，雖經偵查機關
    發覺在先，惟就其想像競合從一重處斷之非法持有非制式手
    槍罪部分，既在偵查機關發覺前，主動供出而接受裁判，並
    報繳其持有如附表三編號4所示之非制式手槍1 枝，依上開
    說明，自有槍砲彈藥刀械管制條例第18條第1 項前段規定之
    適用。惟審酌被告甲○○係於遭警方查獲如事實欄五所示之犯
    行後，自知法網難逃，始主動交出前揭槍彈，究非於警方尚
    未查獲其持有任何槍彈前即主動繳出此部分槍彈，故本院認
    尚不宜免除其刑，爰依槍砲彈藥刀械管制條例第18條第1項
    前段規定減輕其刑。　
　⑶至被告甲○○如事實欄五所示之犯行，查獲經過為警方於110年
    3月28日在被告甲○○上開住所執行搜索時，即查獲其持有如
    附表三編號1至2所示之非制式手槍2枝乙情，業如前述，縱
    被告甲○○遭查獲後向警方供承尚有非法持有如附表三編號5
    所示之非制式手槍，並於110年4月20日同意帶同警方返回其
    上址住所搜索而起出該等非制式手槍，因此部分非法持有非
    制式手槍犯行與已於110年3月28日遭查獲之非法持有非制式
    手槍犯行間為單純一罪關係（最高法院105年度台上字第104
    0號判決意旨參照），故被告甲○○所犯非法持有非制式手槍
    罪，因其中一部分之非法持有如附表三編號1至2所示非制式
    手槍犯行，已於110年3月28日先被有偵查權之機關或公務員
    發覺，被告甲○○事後於110年4月20日供認其餘未被發覺之非
    法持有如附表三編號5所示非制式手槍部分，所為仍與自首
    要件不符，附此敘明。　　
　⒍被告甲○○如事實欄一及三所示之轉讓禁藥犯行，同時有上開1
    種加重事由（刑法第47條第1項）、1種減輕事由（即毒品危
    害防制條例第17條第2項），爰依刑法第71條第1項規定，先
    加後減之；被告甲○○如事實欄二、事實欄七即附表二所示之
    販賣第一級毒品犯行同時有上開1種加重事由（刑法第47條
    第1項）、2種減輕事由（即毒品危害防制條例第17條第2項
    、刑法第59條），爰依法先加（法定刑為死刑、無期徒刑部
    分，依法均不得加重）後遞減輕之；被告甲○○如事實欄四所
    示之未經許可持有非制式手槍犯行，同時有上開1種加重事
    由（刑法第47條第1項）、1種減輕事由（即槍砲彈藥刀械管
    制條例第18條第1項前段），爰依刑法第71條第1項規定，先
    加後減之。
　㈧爰審酌被告甲○○明知國家對於查緝毒品相關犯罪禁令甚嚴，
    且一般施用者為圖購買毒品解癮，往往不惜耗費鉅資以致散
    盡家財，非但可能連累親友，甚或鋌而走險實施各類犯罪，
    對社會治安造成潛在風險非輕，則流毒所及，非僅多數人之
    生命、身體受其侵害，社會、國家之法益亦不能倖免，當非
    個人一己之生命、身體法益所可比擬，且被告甲○○之前有施
    用、製造毒品之前科（不構成累犯），此有其之臺灣高等法
    院被告前案紀錄表在卷可參（見本院395號卷第26至27頁）
    ，應深知施用毒品之害處，戒除毒癮之不易，一旦染上毒癮
    ，不僅戕害個人身心健康，亦造成家人之痛苦，且深陷毒癮
    者可能為以金錢換取毒品進而為其他不法行為，造成社會治
    安敗壞之源頭，仍無視上情，販賣第一級毒品及轉讓禁藥予
    他人，並無故持有純質淨重20公克以上之第二級毒品，形同
    由國家社會人民為其個人不法犯行付出代價，對毒品流通及
    社會治安產生潛在威脅；又被告甲○○明知具有殺傷力之槍枝
    及子彈潛藏致人死傷之危險，為管制物品，竟無視法律禁令
    而非法持有之，對社會治安存有潛在之危險性；復審酌被告
    凌振勇無故持有第一級毒品，且其所持有之第一級毒品純質
    淨重達10公克以上，無視國家法律之禁令，不但有戕害身心
    健康之虞，更助長毒品流通，影響社會秩序，其等所為均殊
    值非難。惟念及被告2人於偵審中均坦承全部犯行，犯後態
    度尚可，並考量被告甲○○販賣之毒品種類為海洛因、各次販
    賣毒品之價量為10,000元至42,000元、及其販賣第一級毒品
    與轉讓禁藥之對象人數、動機、目的、手段，本案復未查獲
    被告甲○○有持如附表三所示之槍枝或子彈實施其他犯罪之情
    ；兼衡被告甲○○自陳為國中畢業之智識程度，暨其案發時從
    事養殖業，離婚有1子之家庭生活狀況；被告凌振勇自陳高
    中肄業之智識程度、案發時從事螺絲工、已婚、配偶剛懷孕
    之家庭生活狀況（見本院395號卷第307頁）等一切情狀，分
    別量處如主文欄、附表一及附表二所示之刑，並就被告甲○○
    併科罰金部分併諭知易服勞役之折算標準，以示懲儆。復本
    於罪責相當性之要求，在外部性及內部性界限範圍內，綜合
    斟酌被告甲○○前揭犯罪行為之不法與罪責程度，及對其施以
    矯正之必要性，就被告甲○○上開所犯有期徒刑及併科罰金部
    分，各定其應執行之刑，並諭知罰金如易服勞役之折算標準
    。
三、沒收：
  ㈠扣案之毒品部分：
　⒈查扣案如附表四編號4至11所示之白色結晶8包，經鑑驗後均
    含有甲基安非他命成分；如附表五編號1所示之粉塊狀物品1
    包，經檢驗後含有海洛因成分，已如前述，均應依毒品危害
    防制條例第18條第1 項前段規定，分別在被告甲○○本件持有
    逾量第二級毒品犯行及被告凌振勇本件持有逾量第一級毒品
    犯行之主文中諭知沒收銷燬之。至如盛裝上開毒品之包裝袋
    9只，因殘留微量甲基安非他命、海洛因，無析離之實益，
    應視為毒品之一部分，爰依毒品危害防制條例第18條第1 項
    前段之規定沒收銷燬之。至因鑑驗而耗損之甲基安非他命、
    海洛因成分，業經滅失，爰不為沒收之諭知。
  ⒉按以營利為目的販入毒品，經多次販賣後，持有剩餘毒品被
    查獲，其各次販賣毒品行為，固應併合處罰。惟該持有剩餘
    毒品之低度行為，應僅為最後一次販賣毒品之高度行為所吸
    收，不另論罪，故就該查獲之剩餘毒品，祇能於最後一次之
    販賣毒品罪宣告沒收銷燬，不得於各次販賣毒品罪均宣告沒
    收銷燬（最高法院97年度台上字第3258號、98年度台上字第
    5283號判決意旨參照）。被告甲○○所持有扣案如附表四編號
    2至3所示之碎塊物及粉末共8包，經送驗後均檢出含有第一
    級毒品海洛因成分乙節（詳如附表四編號2至3備註欄所示）
    ，業如前述，佐以被告甲○○於本院審理時亦供稱：扣案海洛
    因係其賣剩下的等語（見本院395號卷第307頁），依前開說
    明，應於被告甲○○最後一次販賣第一級毒品犯行（即事實欄
    二）罪刑項下，依毒品危害防制條例第18條第1項前段之規
    定諭知沒收銷燬。而用以盛裝前開毒品之包裝8只，因與該
    毒品在物理上無法析離，應一併沒收銷燬之。至供鑑驗用罄
    之毒品既已滅失，自無庸予以宣告沒收，附此敘明。
  ㈡犯罪所得：
　⒈事實欄二部分：　
　　按犯罪所得，屬於犯罪行為人者，沒收之。前二項之沒收，
    於全部或一部不能沒收或不宜執行沒收時，追徵其價額。刑
    法第38條之1第1項前段、第3項分別定有明文。又因販賣毒
    品所得之款項，均應宣告沒收，不以當場搜獲扣押者為限，
    亦不問其中何部分屬於成本，何部分屬於利潤。又所稱因犯
    罪所得之財物，係以實際所得者為限，苟無所得或尚未取得
    者，即無從為沒收。有關共同正犯犯罪所得之沒收或追徵，
    最高法院向採之共犯連帶說，業經同院104年度第13次刑事
    庭會議決議不再援用、供參，並改採應就各人分受所得之數
    為沒收，追徵亦以其所費失者為限之見解。至於共同正犯各
    人有無犯罪所得，或其犯罪所得之多寡，應由事實審法院綜
    合卷證資料及調查所得認定之（最高法院104年度台上字第2
    596號判決意旨參照）。查被告甲○○與共犯乙○○共犯事實欄
    二部分，犯罪所得均由共犯乙○○取得，此經被告甲○○供承在
    卷（見本院395號卷第305至306頁），則被告甲○○既未分得
    前揭共犯部分犯罪所得，自無庸負擔沒收之責。
　⒉事實欄七即附表二部分：
　　查被告甲○○如事實欄七即附表二所示販賣第一級毒品海洛犯
    行，取得如附表二各該編號「交易時間、地點及方式」欄所
    示之價金，核均屬被告甲○○因販毒所得之財物，雖未扣案，
    仍應依刑法第38條之1第1項前段、第3項規定，分別於其所
    犯如附表二各該編號所示罪刑項下，宣告沒收之，並於全部
    或一部不能沒收或不宜執行沒收時，追徵其價額（即如附表
    二各該編號「主文」欄所示）。
  ㈢扣案之槍枝及子彈部分
　⒈按違禁物，不問屬於犯罪行為人與否，沒收之，刑法第38條
    第1 項定有明文。查扣案如附表三編號1至2、4至5 所示之
    非制式手槍4 枝，均具有殺傷力，有內政部警政署刑事警察
    局前揭鑑定書（頁數同前）在卷可憑，核均屬違禁物，爰依
    前揭規定，均宣告沒收。
　⒉扣案如附表三編號3、6 所示業經試射認具殺傷力之子彈15顆
    ，經鑑定機關試射擊發後，彈藥部分已因擊發而燃燒殆盡，
    其餘部分亦裂解為彈頭及彈殼，已不具子彈之外型及功能，
    客觀上不再具殺傷力，不再屬違禁物，爰不宣告沒收。
　⒊又扣案如附表三編號3、6所示未經試射之子彈共39顆，雖因
    未經鑑定，無證據證明具有殺傷力，然均係搭配前揭非制式
    手槍所用，為供犯罪所用之物，且為被告甲○○所有乙情，業
    據被告甲○○供述明確（見本院訴字第395號卷第307頁），是
    前揭子彈仍均應依刑法第38條第2 項規定宣告沒收。
　⒋至如附表三編號3、6所示之經試射認不具殺傷力之子彈5 顆
    ，並不具殺傷力，均非違禁物，爰均不予宣告沒收。
　⒌至被告甲○○於103年間某日購入槍、彈後自行試射之1顆子彈
    ，既經被告甲○○試射完畢，並未扣案，亦無證據證明具殺傷
    力，亦不予宣告沒收，附此說明。　
  ㈣按犯第4條至第9條、第12條、第13條或第14條第1項、第2項
    之罪者，其供犯罪所用之物，不問屬於犯罪行為人與否，均
    沒收之，毒品危害防制條例第19條第1項定有明文。查扣案
    如附表四編號12、17所示之電子磅秤2個、夾鏈袋1批，均為
    被告甲○○本件販賣第一級毒品犯行所用之物，此經被告甲○○
    於本院審理時供述明確（見本院395號卷第306頁），是上開
    物品均應依毒品危害防制條例第19條第1項規定，不問屬於
    犯罪行為人與否，於被告甲○○所犯如事實欄二、事實欄七即
    附表二所示罪刑項下均宣告沒收。
　㈤又查扣案如附表五編號2所示之IPhone 6S玫瑰金行動電話1支
    ，亦為被告凌振勇所有供其犯上開持有逾量海洛因犯行所用
    之物，業據被告凌振勇供承在卷（見本院395號卷第304 頁
    ），爰依刑法第38條第2 項前段規定，在本案被告凌振勇持
    有逾量第一級毒品之犯行下宣告沒收。
　㈥末查，扣案如附表四編號1、13至16、18及附表五編號3至4所
    示之物，固為警方自被告甲○○及凌振勇身上扣得之物，惟被
    告2人均於本院審理中供述：上開物品與其本案犯行無關等
    語（見本院395號卷第123、138至139、304至307頁），且卷
    內並無證據證明上開物品與本案被告2人本案犯行有何關聯
    ，爰均不予宣告沒收之。
四、不另為無罪之諭知部分
　㈠公訴意旨另以：被告甲○○就事實欄四所示之犯行，除如附表
    三編號3、4、6所示之非制式手槍1枝與子彈15顆外，另同時
    向「明和」購入而持有其餘如附表三編號3、6所示之子彈44
    顆及其自行試射之子彈1顆，此部分亦涉犯槍砲彈藥刀械管
    制條例第12條第4項之非法持有子彈罪嫌等語。
　㈡按犯罪事實應依證據認定之，無證據不得認定犯罪事實；又
    不能證明被告犯罪或其行為不罰者，應諭知無罪之判決，刑
    事訴訟法第154條第2項、第301條第1項分別定有明文。
　㈢查扣案如附表三編號3、6所示之59顆子彈中，除經試射確認
    有殺傷力之15顆外，剩餘44顆中有5顆，經鑑定機關試射，
    無法擊發，而無殺傷力，另外39顆則未經試射，無證據可證
    明具殺傷力乙情，如前所述（詳如附表三所示)，又被告甲○
    ○自行試射之子彈1顆，無證據證明具殺傷力乙節，亦如前述
    。是前揭經試射無法擊發之子彈5顆並無殺傷力，未經試射
    之子彈39顆及被告甲○○自行試射之子彈1顆則未能確定是否
    具殺傷力，基於罪疑唯輕原則，宜對被告甲○○為有利之認定
    。基上，公訴意旨認上開無法擊發或未經鑑定之子彈45顆具
    有殺傷力，被告就此部分亦構成槍砲彈藥刀械管制條例第12
    條第4項之非法持有子彈罪，應有誤會，就此部分本應為無
    罪之諭知，惟此部分如成立犯罪，與前揭經本院認定有罪如
    事實欄四所示之非法持有非制式手槍部分，具有想像競合之
    裁判上一罪之關係，爰不另為無罪之諭知，附此敘明。　
五、退併辦部分：
    臺灣屏東地方檢察署（下稱屏東地檢署）檢察官111年度偵
    字第2303號移送併辦意旨書，固認移送本院併案審理之犯罪
    事實，與本案如附表二編號5所示之犯罪事實，係同一事實
    ，因而移送本院併案審理。然，本案業於111年3月24日言詞
    辯論終結，而此移送併辦部分係於111年4月6日始移送至本
    院，有屏東地檢署111年4月1日屏檢介儉111偵2303字第1119
    012604號函文上之本院收狀戳章印文可查（見本院80號卷第
    113頁）。本案既已辯論終結，本院就上開移送併辦部分自
    無從併予審理，應退由檢察官另為適法之處理。　　　
據上論斷，應依刑事訴訟法第299條第1項前段，毒品危害防制條
例第4條第1項、第11條第3項、第4項、第17條第2項、第18條第1
項、第19條第1項，槍砲彈藥刀械管制條例第7條第4項、第12條
第4項、第18條第1項，藥事法第83條第1項，刑法第11條、第28
條、第47條第1項、第55條前段、第59條、第42條第3項前段、第
51條第5款、第7款、第38條第1項、第2項、第38條之1第1項、第
3項，判決如主文。
本案經檢察官楊士逸提起公訴、移送併辦及追加起訴，檢察官鍾
佩宇追加起訴，檢察官王雪鴻到庭執行職務。
中　　華　　民　　國　　111 　年　　4 　　月　　28　　日
                  刑事第三庭   審判長法  官  鍾佩真
　　　　　　　　　                   法  官  楊子龍
　　　　　　　　　　　　　　　　　　 法  官  張瑞德
以上正本證明與原本無異。
如不服本判決應於收受判決後20日內向本院提出上訴書狀，並應
敘述具體理由；其未敘述上訴理由者，應於上訴期間屆滿後20日
內向本院補提理由書（均須按他造當事人之人數附繕本）「切勿
逕送上級法院」。
中　　華　　民　　國　　111 　年　　5 　　月　　2 　　日
                                     書記官  李佩玲

附錄本判決論罪科刑法條全文：
毒品危害防制條例第4條第1項
製造、運輸、販賣第一級毒品者，處死刑或無期徒刑；處無期徒
刑者，得併科新臺幣三千萬元以下罰金。

毒品危害防制條例第11條第3項、第4項
持有第一級毒品純質淨重十公克以上者，處一年以上七年以下有
期徒刑，得併科新臺幣一百萬元以下罰金。
持有第二級毒品純質淨重二十公克以上者，處六月以上五年以下
有期徒刑，得併科新臺幣七十萬元以下罰金。

槍砲彈藥刀械管制條例第7條第4項
未經許可，持有、寄藏或意圖販賣而陳列第1項所列槍砲、彈藥
者，處5年以上有期徒刑，併科新臺幣1千萬元以下罰金。

槍砲彈藥刀械管制條例第12條第4項
未經許可，持有、寄藏或意圖販賣而陳列子彈者，處5年以下有期徒刑，併科新臺幣3百萬元以下罰金。　　　　　　　　　　

藥事法第83條第1項
明知為偽藥或禁藥，而販賣、供應、調劑、運送、寄藏、牙保、
轉讓或意圖販賣而陳列者，處7 年以下有期徒刑，得併科新臺幣
5 百萬元以下罰金。　

附表一：被告甲○○除事實欄七（即附表二）犯行以外之主文
編號 事實 主文  1 事實欄一 甲○○犯藥事法第八十三條第一項之轉讓禁藥罪，累犯，處有期徒刑柒月。  2 事實欄二 甲○○共同販賣第一級毒品，累犯，處有期徒刑捌年肆月。扣案如附表四編號2至3所示之物，均沒收銷燬之；扣案如附表四編號12、17所示之物，均沒收之。  3 事實欄三 甲○○犯藥事法第八十三條第一項之轉讓禁藥罪，累犯，處有期徒刑柒月。  4 事實欄四 甲○○犯非法持有非制式手槍罪，累犯，處有期徒刑貳年捌月，併科罰金新臺幣伍萬元，罰金如易服勞役，以新臺幣壹仟元折算壹日。扣案如附表三編號4所示之非制式手槍壹枝及如附表三編號3、6所示之未擊發之子彈共39顆，均沒收之。  5 事實欄五 甲○○犯非法持有非制式手槍罪，累犯，處有期徒刑伍年捌月，併科罰金新臺幣拾萬元，罰金如易服勞役，以新臺幣壹仟元折算壹日。扣案如附表三編號1至2、5所示之非制式手槍共參枝，均沒收之。  6 事實欄六 甲○○持有第二級毒品純質淨重二十公克以上，累犯，處有期徒刑捌月。扣案如附表四編號4至11所示之物，均沒收銷燬之。 
　　　　　　　　　　　　　　　　　　　　　
附表二：被告甲○○如事實欄七所示之販賣第一級毒品犯行
編號 交易對象 交易之時間、地點及方式 主文 備註  1 嚴德宏 甲○○於110年3月1日13時許，在其位於屏東縣○○鄉○○村○○路000號之住所，交付重量1錢之第一級毒品海洛因予嚴德宏，嚴德宏並交付價金18,000 元予甲○○。 甲○○販賣第一級毒品，累犯，處有期徒刑捌年。扣案如附表四編號12、17所示之物均沒收。未扣案之犯罪所得新臺幣壹萬捌仟元沒收，於全部或一部不能沒收或不宜執行沒收時，追徵其價額。 即如110 年度偵字第7781 號追加起訴書犯罪事實欄一、（一）所示部分。  2 同上 甲○○於110年3月4日17時許，在其位於屏東縣○○鄉○○村○○路000號之住所，交付重量1錢之第一級毒品海洛因予嚴德宏，嚴德宏並交付價金18,000 元予甲○○。 甲○○販賣第一級毒品，累犯，處有期徒刑捌年。扣案如附表四編號12、17所示之物均沒收。未扣案之犯罪所得新臺幣壹萬捌仟元沒收，於全部或一部不能沒收或不宜執行沒收時，追徵其價額。 即如110 年度偵字第7781 號追加起訴書犯罪事實欄一、（二）所示部分。  3 張高瑞 甲○○於110年3月14日17時21分許，在其位於屏東縣○○鄉○○村○○路000號之住所，交付重量1.8公克之第一級毒品海洛因予張高瑞，張高瑞並交付價金10,000元予甲○○。 甲○○販賣第一級毒品，累犯，處有期徒刑柒年拾月。扣案如附表四編號12、17所示之物均沒收。未扣案之犯罪所得新臺幣壹萬元沒收，於全部或一部不能沒收或不宜執行沒收時，追徵其價額。 即如110 年度偵字第7007、9516 號追加起訴書附表編號1所示部分。  4 同上 甲○○於110年3月20日12時32分許，在其位於屏東縣○○鄉○○村○○路000號之住所，交付重量1.8公克之第一級毒品海洛因予張高瑞，張高瑞並交付價金10,000元予甲○○。 甲○○販賣第一級毒品，累犯，處有期徒刑柒年拾月。扣案如附表四編號12、17所示之物均沒收。未扣案之犯罪所得新臺幣壹萬元沒收，於全部或一部不能沒收或不宜執行沒收時，追徵其價額。 即如110 年度偵字第7007、9516 號追加起訴書附表編號2所示部分。  5 熊文彬 甲○○於110年3月23日13時14分許，在其位於屏東縣○○鄉○○村○○路000號之住所，交付重量3.7公克之第一級毒品海洛因予熊文彬，熊文彬並交付價金10,000元予甲○○。 甲○○販賣第一級毒品，累犯，處有期徒刑柒年拾月。扣案如附表四編號12、17所示之物均沒收。未扣案之犯罪所得新臺幣壹萬元沒收，於全部或一部不能沒收或不宜執行沒收時，追徵其價額。 即如110 年度偵字第7007、9516 號追加起訴書附表編號3所示部分。 

附表三：被告甲○○扣案之槍彈
編號 扣押物品名稱 數量 鑑定結果（內政部警政署刑事警察局110年6月17日刑鑑字第1100041259號鑑定書及110年7月28日刑鑑字第1100051920號鑑定書，偵3601號卷第103至108頁，偵4546號卷第25至32頁）  是否宣告沒收 1 非制式手槍（槍枝管制編號：0000000000）  1枝 認係非制式手槍，由仿BERETTA廠M9型手槍外型製造之槍枝，組裝已貫通之金屬槍管而成，經操作檢視，槍管固定基座有裂痕，惟認仍可供擊發適用子彈使用，認具殺傷力。 是 2 非制式手槍（槍枝管制編號：0000000000）     1枝    認係非制式手槍，由仿BERETTA廠M9型手槍外型製造之槍枝，組裝已貫通之金屬槍管而成，擊發功能正常，可攻擊發適用子彈使用，認具殺傷力。 是 3 非制式子彈     25顆     認均係非制式子彈，由金屬彈殼組合直徑約9.0mm金屬彈頭而成，採樣8顆試射：4顆，均可擊發，認具殺傷力；4顆，均無法擊發，認不具殺傷力。 未擊發之子彈17 顆均宣告沒收（刑法第38條第2項）；已擊發之子彈4 顆不予宣告沒收；無殺傷力之子彈4顆不予宣告沒收。 4 非制式手槍（槍枝管制編號：0000000000）    1枝     認係非制式手槍，由仿手槍外型製造之槍枝，組裝已貫通之金屬槍管而成，擊發功能正常，可攻擊發適用子彈使用，認具殺傷力。 是   5 非制式手槍（槍枝管制編號：0000000000） 1枝 認係非制式手槍，由仿BERETTA廠M9型手槍外型製造之槍枝，組裝已貫通之金屬槍管而成，擊發功能正常，可攻擊發適用子彈使用，認具殺傷力。 是 6 非制式子彈 34顆 （一）30顆，認均係非制式子彈，由金屬彈殼組合直徑約9.0mm金屬彈頭而成，採樣10顆試射，均可擊發，認具殺傷力。 （二）3顆，認均係非制式子彈，由金屬彈殼組合直徑約9.0mm金屬彈頭而成，採樣1顆試射，無法擊發，認不具殺傷力。 （三）1顆，認係非制式子彈，由金屬彈殼組合直徑約9.0mm金屬彈頭而成，經試射，可擊發，認具殺傷力。　　　　 未擊發之子彈22 顆均宣告沒收（刑法第38條第2項）；已擊發之子彈11 顆不予宣告沒收；無殺傷力之子彈1顆不予宣告沒收。 

附表四：被告甲○○其餘扣案物
編號 名稱 數量 備註 1 裝槍盒 1只 扣押物品目錄表編號1 2 海洛因 7包 扣押物品目錄表編號5至11。 碎塊狀，經檢驗均含第一級第6項毒品海洛因成分，合計淨重253.03公克（驗餘淨重252.97公克，空包裝總重14.62公克），純度88.47％，純質淨重223.86公克。 3 海洛因 1包 扣押物品目錄表編號12。 粉末狀，經檢驗含第一級第6項毒品海洛因成分，合計淨重0.32公克（驗餘淨重0.31公克，空包裝重0.31公克）。 4 甲基安非他命 1包 扣押物品目錄表編號13。 白色結晶，檢出含Methamphetamine成分，檢驗前淨重8.820公克、檢驗後淨重8.795公克。純度約89.68％，檢驗前總純質淨重約7.910公克。 5 甲基安非他命 1包 扣押物品目錄表編號14。 白色結晶，檢出含Methamphetamine成分，檢驗前淨重3.439公克、檢驗後淨重3.416公克。純度約76.77％，檢驗前總純質淨重約2.640公克。 6 甲基安非他命 1包 扣押物品目錄表編號15。 白色結晶，檢出含Methamphetamine成分，檢驗前淨重3.493公克、檢驗後淨重3.469公克。純度約90.18％，檢驗前總純質淨重約3.150公克。 7 甲基安非他命 1包 扣押物品目錄表編號16。 白色結晶，檢出含Methamphetamine成分，檢驗前淨重3.441公克、檢驗後淨重3.421公克。純度約83.98％，檢驗前總純質淨重約2.890公克。 8 甲基安非他命 1包 扣押物品目錄表編號17。 白色結晶，檢出含Methamphetamine成分，檢驗前淨重2.112公克、檢驗後淨重2.090公克。純度約77.09％，檢驗前總純質淨重約1.628公克。 9 甲基安非他命 1包 扣押物品目錄表編號18。 白色結晶，檢出含Methamphetamine成分，檢驗前淨重1.569公克、檢驗後淨重1.550公克。純度約91.59％，檢驗前總純質淨重約1.437公克。 10 甲基安非他命 1包 扣押物品目錄表編號19。 白色結晶，檢出含Methamphetamine成分，檢驗前淨重1.600公克、檢驗後淨重1.583公克。純度約85.25％，檢驗前總純質淨重約1.364公克。 11 甲基安非他命 1包 扣押物品目錄表編號20。 白色結晶，檢出含Methamphetamine成分，檢驗前淨重0.572公克、檢驗後淨重0.554公克。純度約89.32％，檢驗前總純質淨重約0.511公克。 12 電子磅秤 2個 扣押物品目錄表編號21。 13 白色行動電話 1支 扣押物品目錄表編號22。 14 綠框行動電話 1支 扣押物品目錄表編號23。 15 現金 200,000元 扣押物品目錄表編號24。 非甲○○所有。 16 現金 53,000元 扣押物品目錄表編號24。 甲○○所有。 17 夾鏈袋 1批 扣押物品目錄表編號25。 18 監視器 1組 扣押物品目錄表編號26。 

附表五：被告凌振勇之扣案物
編號 名稱 數量 備註 1 海洛因 1包 粉塊狀，經檢驗含第一級毒品海洛因成分，淨重17.46公克（驗餘淨重17.43公克，空包裝重1.35公克），純度86.62％，純質淨重15.12公克。 2 IPhone6S 玫瑰金行動電話 1支  3 IPhone X 鋼琴黑行動電話 1支  4 現金 233,000元